【裁判字號】    98,訴,3110
【裁判日期】    990519
【裁判案由】    塗銷所有權移轉登記
【裁判全文】
臺灣臺中地方法院民事判決              98年度訴字第3110號
原      告  台新國際商業銀行股份有限公司
法定代理人  甲○○
訴訟代理人  丙○○
            丁○○
被      告  戊○○
            乙○○
上列當事人間請求塗銷所有權移轉登記事件，本院於民國99年4
月21日言詞辯論終結，判決如下：
    主    文
被告戊○○與乙○○就台中市○○區○○段635地號土地（面積
二二三平方公尺，所有權應有部分12/100），及其上55999建號
建物（門牌號碼台中市○○區○○街2巷7號4樓，應有部分1/1
），於民國96年6月23日所為之買賣債權行為，及於民國96年7
月19日所為所有權移轉登記之物權行為均應予撤銷。
被告乙○○應將前項土地、建物於民國96年7月19日以買賣為原
因，所為之所有權移轉登記，應予塗銷，回復登記予被告戊○○
。
原告其餘之訴駁回。
訴訟費用由被告負擔。
    事實及理由
一、原告方面：
（一）原告主張：被告戊○○於民國（下同）92年10月間，向原
      告申請卡號0000000000000000號現金卡，詎被告戊○○自
      95年6月12日起，即逾期違約未付款，至98年12月3日止，
      共積欠原告新台幣（下同）56萬8088元（含消費本金40萬
      3262元，利息16萬5326元）未為給付。又被告戊○○於96
      年7月19日，以買賣為原因（原因發生日96年6月23日）將
      其所有坐落台中市○○區○○段635地號土地（面積223平
      方公尺，所有權應有部分12/ 100），及其上55999建號即
      門牌號碼台中市○○區○○街2巷7號4樓房屋，應有部分
      1/1 （以下簡稱系爭不動產）移轉登記（收件字號096年
      普字第250490號）予被告乙○○。然被告乙○○係被告戊
      ○○之朋友，且前揭系爭不動產移轉登記之時間點，在被
      告戊○○債務發生逾期未清償之緊密時間點上，是其等以
      買賣行為之名，行脫產之實甚明。被告間顯然為避免被告
      戊○○因債務問題，導致其所有不動產遭各債權人強制執
      行，而為通謀虛偽意思表示，依民法第87條第1項規定，
      其法律行為應屬無效。再者，按最高法院42年度台上字第
      170號、20年上字第709號判例之意旨，原告否認有系爭買
      受行為事實存在，自應由被告二人就其主張之買賣關係存
      在之積極事實（如合理對價關係、資金來源及來往記錄等
      ，是否符合買賣之要件），負舉證責任，爰先位聲明請求
      定被告二人前述買賣之債權行為及所有權移轉登記之物權
      行為均屬無效，並代位請求被告乙○○塗銷有權移轉登記
      。
（二）縱前述先位主張不成立，然按民法第244條第2項之規定，
      債權人得聲請法院撤銷之，故除請命被告提出資金流向明
      細、買賣價金流向明細等證明買賣事實外。另被告戊○○
      於負債期間曾求助其親友，被告乙○○對被告戊○○之財
      務狀況應無不知之道理，且被告仍居住於該系爭不動產，
      設定義務人與抵押權設定權利人皆未異動，有違一般交易
      慣例，亦可窺知買受人並無所有之意思，難謂被告間無惡
      意脫產之嫌。蓋債務人所有之財產除對於特定債權人設有
      擔保物權外，應為一切債務之總擔保，倘債務人財產已不
      足清償一切債務時，而竟將財產惡意脫產他人，且非用以
      清償具有優先受償權之債務，對於普通債權人甚不公平，
      即難謂無詐害行為。被告戊○○將其所有之系爭不動產以
      買賣之名，移轉登記為被告乙○○所有，顯為有害及債權
      之行為，爰請求撤銷並回復登記等語。
（三）並聲明：
      甲、先位聲明：1.確認被告戊○○、乙○○間就系爭不動
          產之買賣契約關係不存在。2.被告乙○○應就系爭不
          動產於96年7月19日以買賣為原因所為之所有權移轉
          登記予以塗銷，回復為被告戊○○名義。
      乙、備位部分：1.被告戊○○、乙○○就系爭不動產於96
          年6月23日所為之買賣債權行為及於96年7月19 日所
          為所有權移轉登記之物權行為均應予撤銷。2.被告林
          秀美應將系爭不動產於96年7月19日所為之所有權移
          轉登記應予塗銷，回復登記予被告戊○○。
二、對被告抗辯之陳述：
（一）被告戊○○於92年10月間申辦現金卡，然於95年6月12 日
      後便呈現逾期未繳狀態，經原告屢次連絡並提供結清或分
      期繳款計畫要求清償未果，並告知被告戊○○需積極處理
      ，作好財產分配，然被告戊○○卻逃避債務清償之責任，
      為避免系爭不動產遭他債權人強制執行，隨即竟將不動產
      以買賣名義登記移轉予另一被告乙○○，從逾期時間緊密
      性及債務無法履行之事實狀態下，足證被告戊○○具有脫
      產之動機。又我國不動產所有權乃以公示登記為主義，被
      告乙○○表示當初被告戊○○乃向其借貸，故可見被告間
      為借貸關係而非買賣關係，雙方乃為保住該系爭不動產，
      而假買賣之名移轉，以歸避被告戊○○之債權人聲請強制
      執行求償。另縱被告乙○○主張移轉該系爭不動產乃抵銷
      其對被告戊○○之債權，亦違反債權公平受償原則，最高
      法院78年度台上字第1583號判決意旨參照，今被告將其所
      有之系爭不動產以買賣之名移轉登記為被告乙○○所有，
      顯為有害及其他債權人之行為。
（二）被告乙○○為債務人即被告戊○○之朋友，且曾借款協助
      被告戊○○，被告乙○○明知被告戊○○有卡債情形，故
      惡意移轉系爭不動產及損害債權人之事實至為明顯。當事
      人主張有利於已之事實者，就其事實有舉證之責任。惟被
      告就其等間合理對價關係、資金來源及來往記錄等，並未
      充分舉證以實其說，是其等所辯，顯屬無據。
（三）末查，被告戊○○於95年9月間曾向最大債權銀行及原告
      申請債務協商，可見其已無資力償還13家銀行無擔保債務
      共計300萬餘元，竟於事後又將名下系爭不動產移轉至乙
      ○○名下。所謂有害於債權，係指債務人所為之無償行為
      ，致其責任財產減少，使債權處於不能或難於獲得清償之
      狀態，亦即指消極財產之總額超過積極財產之總額而言。
      按債權人撤銷權之成立，於無償行為，只須有客觀要件，
      即一、須有債務人之無償行為；二、須其行為有害於債權
      即可，而所謂有害於債權謂減少債務人之一般財產，而致
      不能滿足債權人，如此債務人之資產狀態，謂之無資力，
      如何謂之無資力，通說見解認為於有害行為時，以債務人
      之財產不足滿足一般債權人之事實為必要。另債權人行使
      撤銷權時，須債務人在無資力之狀態。故被告戊○○之行
      為明顯符合上述情形。
三、被告方面：
（一）被告乙○○以：原告稱被告間顯然為避免被告戊○○因債
      務問題，導致其所有不動產遭各債權人強制執行，而為通
      謀虛偽意思表示，依民法第87條第1項規定，其法律行為
      應屬無效。且被告應就其主張之買賣關係存在之積極事實
      （如合理對價關係、資金來源及來往記錄等，是否符合買
      賣之要件），負舉證責任云云。然依系爭不動產之買賣契
      約書第2條、第3條約定：「買賣總價款新台幣240萬元整
      」、「付款辦法如下：(一)新台幣：130萬元整，本期款係
      互助匯款抵付（以債務抵買賣價款）。雙方於民國96 年6
      月23日簽約及備齊過戶必要文件。(二)新台幣：80萬元整，
      原賣方向合庫設定第一順位抵押貨款，產權登記完畢後由
      買方負責清償，賣方利息負擔至產權登記日止。(三)新台幣
      ：30萬元整，原賣方向中國信託設定第二順位抵押貸款，
      產權登記完畢後由買方負責清償，賣方利息負擔至產權登
      記日止。」是被告間係約定以被告戊○○所積欠之130萬
      元會款及被告乙○○代被告戊○○清償債務，抵付買賣價
      金。且被告乙○○與原告並無任何債務糾紛，在買賣系爭
      房屋前完全就被告戊○○與台新銀行所有償務關係完全不
      知情，是何來通謀虛偽之意思。至於被告為何在96 年6月
      辦理雙方買賣，實因被告乙○○於95年年底身體健檢時醫
      生宣佈其罹患乳癌，被告乙○○經過開刀、住院、長期化
      療之後，再經一段時間療養身體方能負荷外出辦理系爭不
      動產之買賣事宜，是被告乙○○實因健康因素，才剛好在
      被告戊○○逾期清償對原告之債務後，辦理系爭不動產之
      買賣。原告復稱系爭不動產上抵押權未塗銷又無債務人變
      更云云，惟當時買賣時，因債權人合作金庫銀行要重新評
      估設定房貸價位，系爭房屋因年齡老舊無法貸款80萬元，
      再加上債權人中國信託還有30萬元之二胎房貸，因此無法
      將抵押權之債務人變更為被告乙○○。綜上所述，被告並
      無通謀虛偽而為買賣行為，且亦無侵害原告債權之意欲，
      是原告主張，顯無理由；並聲明：駁回原告之訴
（二）被告戊○○則以：被告乙○○在95年年底健檢得知罹患乳
      癌，96年需做長期的化療及身體的調養，同時在6月份時
      被告乙○○要求被告戊○○清償債務，被告戊○○為使被
      告乙○○能安心接受化療及長期調養，減少身心負擔，於
      96年6月份辦理不動產買賣，約定以債抵價之方式給付價
      金，96年7月19日登記在被告乙○○名下，並非有如原告
      所述有脫產之嫌疑，純粹是時間上的巧合。且被告戊○○
      若真如原告所述有意脫產的話，被告戊○○大可選在當時
      與原告有價務發生時或是在95年6月12日逾期時辦理不動
      產買賣之事。但被告戊○○並無如上述之做法，仍積極尋
      求債務協商管道處理此事，並在95年10月開始繳款至隔年
      的6月。雖然在償還價務這9個月來是一件很辛苦的事，但
      被告還是盡了很大的誠心誠意的解決與原告間債務，並沒
      有想要用脫產來解決此價務。豈料被告戊○○於96年8 月
      間遭遇公司無預警倒閉，經濟生活頓時陷入困頓，惟其仍
      積極與原告債務協商，最後無法達成共識，被告對系爭債
      務並無置之不理，更無以脫產方式規避，原告主張顯屬無
      稽等語置辯；並聲明：駁回原告之訴。
四、本件經兩造協商簡化爭點就下列事實，不為爭執，本院自得
    採為判決之基礎：
（一）被告戊○○於96年7月19日，以買賣為原因（原因發生日
      96年6月23日），將其所有坐落台中市○○區○○段635地
      號土地（面積223平方公尺，所有權應有部分12/100），
      及其上55999建號（門牌號碼台中市○○區○○街2巷7號4
      樓，應有部分1/1）移轉登記（收件字號096年普字第2504
      90號）予被告乙○○。
（二）被告戊○○於92年10月間，向原告申請卡號000000000000
      0000號現金卡，詎戊○○自95年6月12日起，逾期違約未
      付款，至98年12月3日止共積欠原告56萬8088元（含消費
      本金40萬3262元，利息16萬5326元）未為給付。
（三）上開不動產，黃子凌為中國信託銀行設定之第二順位最高
      限額抵押權36萬元於98年5月26日清償塗銷。
五、先位之訴部分：
    原告主張：被告間前述系爭不動產之買賣債權行為及所有權
    移轉登記物權行為，係通謀虛偽意思表示，實屬無效，且被
    告乙○○就前述系爭不動產於96年7月19日所為之所有權移
    轉登記，對被告戊○○負塗銷義務，因被告戊○○怠於請求
    ，原告自得代位被告戊○○請求被告乙○○塗銷所有權移轉
    登記云云，惟原告之主張業為被告所否認，並以前詞置辯，
    經查：
（一）本件原告起訴主張：被告戊○○於92年10月間向原告申請
      卡號0000000000000000號現金卡，詎被告戊○○自95年6
      月12日起，即逾期違約未付款，至98年12月3日止共積欠
      原告新台幣（下同）56萬8088元（含消費本金40萬3262
      元，利息16萬5326元）未為給付等情，為被告所不爭執，
      已如前述，是原告主張其為被告戊○○之債權人，被告戊
      ○○對原告有債務未為清償，自堪信為真實。
（二）又按表意人與相對人通謀而為虛偽意思表示者，其意思表
      示無效。民法第87條第1項前段固定有明文。惟當事人主
      張有利於己之事實者，就其事實有舉證之責任，民事訴訟
      法第277條前段亦有明文規定；又「第三人主張表意人與
      相對人通謀而為虛偽意思表示者，該第三人應負舉證之責
      。」最高法院48年台上字第29號判例及51年度台上字第
      1885號、57年度台上字第1862號裁判均可供參照。本件原
      告主張被告間就系爭不動產所為之買賣行為及所有權移轉
      登記行為，係通謀為虛偽意思表示云云，已為被告所否認
      ，則原告就此部分主張，自應負舉證責任。本件被告抗辯
      ：被告二人就系爭不動產於96年6月23日確有成立買賣契
      約，並於96年7月19日完成所有權移轉登記，有系爭不動
      產之土地及建物登記謄本各一份為證，且經本院向台中市
      中正地政事務所所函調之土地登記申請書、土地增值稅繳
      款書、契稅繳款書、建築改良物有權移轉契約書各一份，
      在卷可稽，雖原告主張被告二人並無買賣契約及所有權移
      轉登記之真實合意，係屬通謀虛偽意思表示云云。惟原告
      未提出任何積極證據以資證明，自難以原告個人臆測之詞
      ，即謂被告二人就系爭不動產所為之買賣契約及所有權移
      轉登記為通謀而為虛偽意思表示，是原告主張被告二人就
      系爭不動產為之所有之買賣債權行為，與所有權移轉登記
      物權行為，均屬通謀虛偽意思表示為無效，實無可採。從
      而，原告本於通謀虛偽意思表示及代位權之法律關係，訴
      請確認被告戊○○、乙○○間就系爭不動產之買賣契約關
      係不存在。2.被告乙○○應就系爭不動產於96年7月19日
      以買賣為原因所為之所有權移轉登記予以塗銷，回復為被
      告戊○○名義，為無理由，應予駁回。
六、備位之訴部分：
    原告復主張：被告二人於96年6月3日、96年7月19日，就前
    述系爭土地、建物，先後所為之債權行為及所有權移轉登記
    之物權行為，縱使為有償行為，被告二人亦明知有害於原告
    之債權，原告亦得起訴請求被告二人撤銷，並請求被告乙○
    ○塗銷前述系爭土地、建物之所有權移轉登記，惟原告此部
    分之主張亦為被告二人所否認，是本件爭點在為：被告二人
    就前述系爭土地、建物，所為之買賣契約債權行為及所有權
    移轉登記之物權行為，若屬有償行為，原告得否起訴請求被
    告二人撤銷？並得否請求被告乙○○塗銷前述系爭土地、建
    物之所有權移轉登記？經查：
（一）本件原告為被告戊○○之債權人，已如前述，而被告戊○
      ○有將系爭不動產作價出賣予被告乙○○之事實，固為被
      告二人陳明，惟被告二人抗辯系爭房地係以240萬元成交
      除以債權抵償130萬元價金外，其餘110萬元由被告乙○○
      承擔被告戊○○對銀行第1、2順位抵押權所擔保之借款債
      務云云，並提出不動產買賣契約書一份、互助會單、會款
      欠款計算書、本票一紙（票號014790，面額30 萬元，發
      票日92年6月10日，到期日93年12月10日）、放款繳款單
      一份為證，然查：
  １、經本院前向台中市中正地政事務所所函調之土地登記申請
      書、建築改良物有權移轉契約書、物所有土地增值稅繳款
      書、契稅繳款書所載，系爭土地、房屋，被告戊○○分別
      以53萬5200元、18萬4000元出售予被告乙○○，顯與被告
      所稱240萬元之數額有異。又被告雖提出不動產買賣契約
      書一份，抗辯：其等確有以240萬元價金買賣系爭房地云
      云，惟審諸該書面契約所載買賣價金與申報金額有異，已
      如前述，且被告先前到庭陳稱：買賣契約因搬家不見了云
      云（詳參本院99年2月24日言詞辯論契筆錄），其後竟又
      提出系爭不動產買賣契約書作為證據，經本院當庭勘驗系
      爭不動產買賣契約書面，其紙張新穎沒有汙損，按系爭不
      動產買賣契約如屬存在，其於96年6月3日製作，迄今已近
      3年，且被告未刻意加以保存，應遭棄置，如有尋獲，其
      必有灰塵且紙張應屬陳舊，然被告所提出之不動產買賣契
      約書面紙張，竟全部新穎沒有任何汙損，與常情不符，顯
      係被告臨訟製作之全新書面，實難以該書面為被告有利之
      認定。
  ２、再者，依被告提出之提出互助會單、會款欠款計算書，其
      互助會單之真正，業為原告否認，且該互會單雖記載被告
      戊○○有參加二會互助會（會期94年7月8日至96年9月8日
      ，會每月繳2萬元，採外標制，於每月日開標，於每月日
      繳清會款），並於94年10月8日、95年1月8日各以台幣180
      0元、2500元得標，惟該互助會單及會款欠款計算書均為
      被告乙○○單方所製作，其真實性本屬存疑，況參諸會款
      欠款計算書記載，被告戊○○於94年10月8日以1800 元得
      標後，計有23期未付積欠1400元會款，於95年1月8日以
      2500元標取互助會款，20期未付計積欠45萬元，另積欠92
      年間會款30萬元，貼利息5萬元，欠款合計為130萬1400元
      云云，然系爭互助會於94年7月8日起標，如被告戊○○於
      92年間有積欠被告乙○○所指之會款30萬元未付，被告乙
      ○○何有同意被告戊○○參與互助會而不先請求償還會款
      之理？又被告戊○○如確於94年10月8日以1800元得標，
      其得標後取得標金，竟不再給付會款，而積欠往後之23
      期會款，被告乙○○竟容許被告戊○○於95年1月8日再以
      2500元標得另一會款，且容許被告戊○○不繳會款而積欠
      往後之20期會款，進而累計積欠更多會款，顯悖常情；被
      告抗辯戊○○有積欠被告乙○○會款130萬1400元，並以
      該債權抵付買賣價金，顯非事實，自無可採。
  ３、又被告提出之放款繳款單，其未載明繳納之人為何人，且
      經本院向合作金庫銀行函詢：「貴行客戶戊○○（Ｚ00000
      0000號）為貴行於85年5月23日設定第1順位最高限額抵押
      權180萬元登記（90年12月10日依法合併而變更登記），
      於96年7月19日為所有權移轉登記前，是否有向貴行申請
      債務人名義變更？如有申請，請將該申請資料送院參辦。
      」，經該行於99年3月8日以合金昌平字第0990001091號函
      回覆：「戊○○於96年7月19日前並無向本行申請債務人
      變更，目前借款人仍為戊○○。」；且本院再向中國信託
      銀行函詢：「1.貴行客戶戊○○（Ｚ000000000號）為貴行
      於87年11月6日設定第2順位最高限額抵押權登記，於96年
      7月19日為所有權移轉登記前，是否有向貴行申請債務人
      名義變更？如有申請，請將該申請資料送院參辦。2.又系
      爭抵押權設定登記於98年5月26日因清償而塗銷登記，請
      將債務人清償之資料送院參辦。」，經該行於99年3月15
      日向本院陳報（附放款帳戶主檔查詢一份）：「核准貸款
      金額30萬元，於97年6月18日轉催；目前已結清（98年5月
      25日最後交易結清）。」，依上開回函內容，被告二人於
      96年7月19日為所有權移轉登記時，並無申請債務人變更
      之事實，即被告乙○○並無為被告戊○○向系爭二家銀行
      債務承擔110萬元貸款債務之事實存在，被告辯稱：被告
      乙○○有以承擔貸款110萬元債務作為價金給付，亦無可
      採。至於被告戊○○於98年5月25日清償中國信託銀行第
      二順位抵押債務30萬元之款項，被告乙○○辯稱該貸款之
      清償為其支付，並提出存摺易紀錄一份為，審諸該存摺交
      易紀錄，被告乙○○確實於98年5月23日、5月24日自新光
      人壽貸款提出30萬元，與本件貸款清償時間緊接，而被告
      戊○○亦到庭陳稱系爭貸款為被告乙○○所代償，被告乙
      ○○此部分抗辯固屬可採；惟被告乙○○代被告戊○○清
      償系爭30萬元貸款，非於簽約後即為清償，距被告二人簽
      署買賣契約已近1年，況其有清償該30萬元之事實為真，
      惟就剩餘210萬元價金是否有為給付，並無證據可資證明
      ，自難以被告乙○○有代被告戊○○清償借款30萬元之事
      實，即遽認被告乙○○有給付240萬元價金之事實存在。
  ４、基上，被告戊○○將系爭不動產出賣予被告乙○○，並為
      所有權移轉登記，惟被告林秀並未給付所謂價金240萬元
      ，依上開所述，被告乙○○僅實際代被告戊○○清償30萬
      元借款，縱其稱代繳利息之事實為真，亦與給付價金240
      萬元，差距甚大。按債務之財產為債權人之總擔保，被告
      戊○○於積欠原告債務後，恣意處分系爭不動產，並由被
      告乙○○以不對稱之價金（依被告所稱系爭不動產交易價
      值可達240萬元，被告乙○○僅舉證證明有支付30萬元）
      取得所有權，顯非相當，且參諸卷附被告戊○○之財產歸
      戶資料，被告戊○○惠於為前開行為之時，除本件房地外
      ，僅有1560元之財產，無其他財產或股票、存款、不動產
      等財物，其處分系爭不動產，自有害於原告及其他債權人
      。又參諸附系爭不動產過戶登記申請書，被告乙○○係由
      被告戊○○代理辦理系爭不動產之所有權移轉登記事項；
      且參諸卷附被告二人戶謄登記謄本，被告乙○○自取得系
      爭不動產後，仍設籍於台中縣潭子鄉○○路○段292巷1號
      ，反而被告戊○○竟一直仍設籍居住在系爭55999建號（
      即門牌號碼台中市○○區○○街2巷7號4樓）內，顯見被
      告戊○○與被告乙○○關係密切，否則何能於出售房屋後
      ，仍無償居住房屋之內；另被告乙○○自陳被告戊○○債
      信不佳，且被告二人關係密切，依卷附送達回證所，訴訟
      中更被告二人更同住於同一住處（台中市○○區○○街2
      巷7號4樓），足認被告乙○○明知被告戊○○恣意處分系
      爭不動產有害原告債權之事實存在。
（二）按債務人所為之有償行為，於行為時明知有損害於債權人
      之權利者，以受益人於受益時亦知其情事者為限，債權人
      得聲請法院撤銷之。債權人依第1項或第2項之規定聲請法
      院撤銷時，得並聲請命受益人或轉得人回復原狀。民法第
      244條第2項、第4項前段定有明文。次按民法第244條之撤
      銷權，其客體乃包括債務人之債權行為及物權行為，債權
      人行使此種撤銷權時，並可同時訴請撤銷債務人之債權行
      為及物權行為，最高法院42年台上字第323號、48年台上
      字1750號判例意旨可資參照。本件被告戊○○積欠原告債
      務56萬8588元未能清償，對原告負有債務，詎竟於96年7
      月19日以不相當之對價將本件房地出賣予被告乙○○並為
      移轉登記予被告乙○○，致其積極財產減少，而被告戊○
      ○於為前開有償行為之時，除本件房地外別無其他財產可
      供清償對原告所負債務之債權，其將本件房地以不相當之
      低價移轉登記予被告乙○○之行為，使自己陷於無資力，
      致原告向被告戊○○索償無著，自屬有害於原告債權之行
      為，事理至明。且被告乙○○與被告戊○○關係密切熟知
      被告戊○○財務狀況，亦如前述，其就被告二人為系爭有
      償行為將有害於其他債權人之事實，至為明知，是原告訴
      請撤銷被告二人就附表所示不動產前述債權行為及物權行
      為，並請求被告乙○○塗銷所有權移轉登記，以回復登記
      至被告戊○○名下，於法有據。
（三）綜上所述，被告所辯，均不可採。原告依民法第244條第
      2項之規定，請求撤銷被告二人就系爭不動產所為之債權
      行為及所有權移轉登記之物權行為，並依民法第244條第4
      項規定，併請求被告乙○○將系爭不動產所有權移轉登記
      予以塗銷以回復原狀，洵屬有據，是原告備位聲明請求1.
      被告戊○○、乙○○就系爭不動產於96年6月23日所為之
      買賣債權行為及於96年7月19日所為所有權移轉登之物權
      行為均應予撤銷。2.被告乙○○應將系爭不動產於96年7
      月19日所為之所有權移轉登記應予塗銷，回復登記予被告
      戊○○。為有理由，應予准許。
七、本件事證已臻明確，兩造其餘攻擊防禦方法及所舉證據，經
    審酌結果，與本件判決結論均無影響，爰不一一論述，附此
    敘明。
八、訴訟費用負擔之依據：民事訴訟法第79條、第85條第1項。
中    華    民    國    99    年    5    月    19    日
                  民事第四庭  法   官   王金洲
正本係照原本作成。
如對本判決上訴，須於判決送達後20日內向本院提出上訴狀。
中    華    民    國    99    年    5    月    19    日
                                書記官  魏愛玲

司法院資訊處製作；財團法人民間司法改革基金會備份。
